【裁判字號】    98,易,1464
【裁判日期】    990923
【裁判案由】    詐欺等
【裁判全文】
臺灣高雄地方法院刑事判決              98年度易字第1464號
公  訴  人  臺灣高雄地方法院檢察署檢察官
被      告  乙○○
上列被告因詐欺等案件，經檢察官提起公訴（98年度偵字第2755
7 號），被告於準備程序為有罪之陳述，經本院合議庭裁定由受
命法官依簡式審判程式獨任審理，判決如下：
    主  文
乙○○故買贓物，累犯，處有期徒刑肆月，如易科罰金，以新臺
幣壹仟元折算壹日。又共同犯詐欺得利罪，累犯，處有期徒刑參
月，如易科罰金，以新臺幣壹仟元折算壹日。應執行有期徒刑陸
月，如易科罰金，以新臺幣壹仟元折算壹日。
    事  實
一、乙○○前於民國92年間，因偽造文書及搶奪案件，分別經本
    院以92年訴緝字第118 號、92年訴字第2138號判決判處有期
    徒刑1 年4 月及1 年6 月確定；又於93年間，因2 起竊盜案
    件，分別經本院以93年簡字第1641號、93年簡字第6431號判
    決均判處有期徒刑6 月確定。上開各罪經本院以93年聲字第
    3430號裁定定應執行有期徒刑3 年5 月確定，復經本院以96
    年聲減字第1782號裁定就竊盜罪之部分減為有期徒刑3 月，
    而於96年7 月13日縮短刑期假釋出監，並於96年10月6 日保
    護管束期滿未經撤銷假釋以已執行完畢論。詎猶不知悔改，
    明知行動電話門號0000000000號及0000000000號之SIM 卡，
    係丁○○（業經判刑確定）冒用丙○○之國民身分證及普通
    重型機車駕駛執照，以行使偽造私文書之方式，分別向臺灣
    大哥大股份有限公司（下稱臺哥大公司）及中華電信股份有
    限公司（下稱中華電信公司）所詐取之贓物，竟仍基於故買
    贓物之犯意，於97年10月間某日，在高雄市○○路與建國路
    之麥當勞店內，以其對丁○○之小姨子李靜婷之債權新臺幣
    （下同）4,000 元之代價，作為抵償，而向丁○○買受上開
    SIM 卡，並旋與丁○○共同基於意圖為自己不法所有之犯意
    聯絡，接續於門號0000000000號開通後之97年10月5 日起迄
    同年10月17日止及門號0000000000號開通後之97年10月8 日
    起迄同年10月30日止，多次使用上揭2 門號撥打電話，致使
    臺哥大公司及中華電信公司陷於錯誤，誤認乙○○係上揭2
    門號之合法使用人，而提供電信通訊服務，因而分別向臺哥
    大公司及中華電信公司詐得行動電話通話費273 元及6,174
    元之不法利益。嗣丙○○於97年10月間，因接獲中華電信公
    司所寄發之確認函後，發現其已遭冒名申辦前開行動電話門
    號並撥打通話，乃報警處理，始悉上情。
二、案經國家通訊傳播委員會函送臺灣高雄地方法院檢察署檢察
    官偵查起訴。
    理  由
一、本件被告乙○○所犯係死刑、無期徒刑、最輕本刑為3 年以
    上有期徒刑以外之罪，其於審判程序中就被訴事實為有罪之
    陳述，經法官告知簡式審判程序之旨，並聽取公訴人及被告
    之意見後，認為適宜由受命法官獨任進行簡式審判程序，是
    依刑事訴訟法第273 條之1 第1 項規定，裁定由受命法官獨
    任進行審判程序，合先敘明。
二、前開犯罪事實，業據被告坦承不諱（見本院易字卷第187 頁
    ），核與證人丁○○、丙○○、證人即臺哥大公司及中華電
    信公司員工華皇傑、陳俊榮於警詢之證述相符（見警卷第1
    至3 頁、第8 至15頁），復有臺哥大公司所提供之損失明細
    表、行動通信網路業務服務申請書影本、中華電信公司高雄
    營運處98年1 月23日高服字第0980000035號函及所附切結書
    、行動電話申請書、通話明細等在卷可稽（見警卷第28頁、
    第31至52頁、第55、56頁）。是被告自白與事實相符，應堪
    採信。從而，本件事證明確，被告犯行，洵堪認定，應依法
    論科。
三、按凡有償取得贓物之所有權者，即為故買贓物，除買賣外，
    包括互易、清償債務、代物清償、有利息消費借貸等皆是。
    本件被告以債權抵受贓物SIM 卡2 張，為有償取得。是核被
    告所為，係犯刑法第349 條第2 項之故買贓物罪及同法第33
    9 條第2 項之詐欺得利罪。其所為之詐欺得利犯行，係密接
    實施，且各行為之獨立性極為薄弱，依一般社會健全觀念，
    在時間差距上，難以強行分開，故在刑法評價上，應視為數
    個舉動之接續施行，包括以一行為予以評價，而論以一罪。
    又共同正犯之成立，祇須具有犯意之聯絡，行為之分擔，既
    不問犯罪動機起於何人，亦不必每一階段犯行，均經參與；
    以自己犯罪之意思而參與，其所參與者雖非犯罪構成要件之
    行為，仍無解於共同正犯之罪責（最高法院34年上字第862
    號、66年臺上字第2527號判例意旨參照），被告乙○○與同
    案被告丁○○間，就上開免繳電信通訊費用之不法利益而盜
    用他人電信設備之犯行部分，有犯意聯絡及行為分擔，是此
    部分詐欺得利犯行，應依刑法第28條之規定，論以共同正犯
    。被告乙○○所犯上開2 罪，犯意各別，行為互殊，應予分
    論併罰。被告有如犯罪事實欄所載前科，此有臺灣高等法院
    被告前案紀錄表在卷可憑，其於5 年之以內故意再犯本件有
    期徒刑以上之罪，應依刑法第47條第1 項規定，均論以累犯
    ，並加重其刑。爰審酌被告有多項犯罪前科紀錄，顯見其素
    行不佳，僅為貪圖小利而收受贓物，並利用手機業者查知手
    機門號遭人盜辦前之空檔，撥打手機門號與他人聯絡，以獲
    取通訊服務之不法利益，行徑自非合宜，惟念及被告於犯後
    已坦承犯行，犯罪所獲利益僅6,444 元，復已清償中華電信
    公司行動電話門號通話費用6,174 元，業據證人陳俊榮證述
    在卷（見警卷第9 頁），及其之犯罪動機、目的、智識程度
    、生活狀況等一切情狀，量處如主文所示之刑，並定其應執
    行之刑及諭知易科罰金之折算標準。
據上論斷，應依刑事訴訟法第273 條之1 第1 項、第299 條第1
項前段，刑法第349 條第2 項、第339 條第2 項、第28條、第47
條第1 項、第41條第1 項、第51條第5 款，刑法施行法第1 條之
1 ，判決如主文。
本案經檢察官甲○○到庭執行職務。
中    華    民    國    99    年    9     月    23    日
                    刑事第四庭  法  官  葉文博
以上正本證明與原本無異。
如不服本判決應於收受判決後10日內向本院提出上訴書狀，並應
敘述具體理由。其未敘述上訴理由者，應於上訴期間屆滿後20日
內向本院補提理由書(均須按他造當事人之人數附繕本)「切勿逕
送上級法院」。
中    華    民    國    99    年    9     月    23    日
                                書記官  李柏親
附錄本案所犯法條：
中華民國刑法第339條
（普通詐欺罪）
意圖為自己或第三人不法之所有，以詐術使人將本人或第三人之
物交付者，處5 年以下有期徒刑、拘役或科或併科1 千元以下罰
金。
以前項方法得財產上不法之利益或使第三人得之者，亦同。
前二項之未遂犯罰之。
中華民國刑法第349條
（普通贓物罪）
收受贓物者，處3 年以下有期徒刑、拘役或5 百元以下罰金。
搬運、寄藏、故買贓物或為牙保者，處5 年以下有期徒刑、拘役
或科或併科1 千元以下罰金。
因贓物變得之財物，以贓物論。

司法院資訊處製作；財團法人民間司法改革基金會備份。
